臺灣士林地方法院民事裁定
110年度亡字第56號
聲  請  人  徐美蘭  

上列聲請人聲請對失蹤人徐邦信為死亡宣告事件，本院裁定如下
：
    主  文
准對失蹤人徐邦信（男，民國00年0月00日生，身分證統一編號
：Z000000000號，失蹤前住○○市○○區○○路0段000巷00號2樓）為
宣告死亡之公示催告。
失蹤人徐邦信應於本公示催告最後揭示於法院公告處、資訊網路
及其他適當處所之翌日起六個月內，向本院陳報現尚生存，如不
陳報，本院將宣告其為死亡。
無論何人，凡知該失蹤人徐邦信之生死者，均應於上開期間內，
將其所知之事實，陳報本院。
    理  由
一、按「失蹤人失蹤滿七年後，法院得因利害關係人或檢察官之
    聲請，為死亡之宣告。失蹤人為八十歲以上者，得於失蹤滿
    三年後，為死亡之宣告。失蹤人為遭遇特別災難者，得於特
    別災難終了滿一年後，為死亡之宣告」，民法第8 條定有明
    文。又「法院准許宣告死亡之聲請者，應公示催告」，亦為
    家事事件法第156 條第1 項明定。
二、本件聲請意旨略以：失蹤人徐邦信為聲請人之兄，出生於民
    國00年0月00日，失蹤人自86年9月15日與家人吵架離家後即
    音訊全無，失蹤人失蹤迄今已逾24年，為此聲請對失蹤人為
    死亡宣告等語。
三、經查，聲請人主張之上開事實，業據提出戶籍謄本、受理失
    蹤人口案件證明單為證。再經本院依職權查詢失蹤人徐邦信
    之刑事前案、失蹤協尋報案、電信申請、治喪紀錄、入出境
    、勞保投保紀錄、遊民收容紀錄、財產所得資料等後，均查
    無其仍生存、活動之情形，此有臺北市政府警察局內湖分局
    110年10月18日北市警內分防字第1103026161號函暨檢附之
    失蹤人口系統資料報表、新北市政府殯葬管理處110年10月1
    9日新北殯館字第1105080270號函、新北市政府社會局110年
    10月19日新北社助字第1101992170號函、臺北市殯葬管理處
    110年10月20日北市殯儀二字第1103013512號函、臺北市政
    府社會局110年10月25日北市社工字第1103146073號函、臺
    灣高等法院被告前案紀錄表、入出境資訊查詢結果、各家電
    信門號申辦紀錄、稅務電子閘門財產所得調件明細表、健保
    及勞保投保資料等在卷可憑。綜上，堪認聲請人主張失蹤人
    徐邦信自86年9月15日離家後音訊全無，失蹤至今等情為真
    ，爰依前揭民法第8 條第1 項之規定，以失蹤人徐邦信失蹤
    滿7 年，對其為宣告死亡之公示催告。
四、末按「公示催告，應記載下列各款事項：失蹤人應於期間
    內陳報其生存，如不陳報，即應受死亡之宣告。凡知失蹤
    人之生死者，應於期間內將其所知陳報法院」，家事事件法
    第156 條第1 項及第2 項定有明文。又宣告死亡之公示催告
    應公告之；公告應揭示於法院公告處、資訊網路及其他適當
    處所，法院認為必要時，並得命登載於公報或新聞紙，或用
    其他方法公告之；陳報期間，自揭示之日起，應有6 個月以
    上，但失蹤人滿百歲者，其陳報期間，得定為自揭示之日起
    2 個月以上，亦有同法第156 條第3 項準用第130 條第3 項
    至第5 項規定可參。本件既經准許對失蹤人為宣告死亡之公
    示催告，自應依上揭規定，將本公示催告揭示於法院公告處
    及資訊網路，並定陳報期間為6 個月，併分別裁定如主文第
    2 、3 項所示。
五、依家事事件法第156 條，裁定如主文。
中　　華　　民　　國　　110 　年　　12　　月　　20　　日
                    家事庭法　官　高雅敏
以上正本係照原本作成。
如對本裁定抗告須於裁定送達後10日內向本院提出抗告狀，並應
繳納抗告費新台幣1000元整。
中　　華　　民　　國　　110 　年　　12　　月　　20　　日
                          書記官　王慧萍